es: Estilo de construcción del tam-tam: Fundido; Martillado y torneado; Martillado a mano; Torneado; Martillado a máquina; Otro
de: Bauart des Tam-Tams: Gegossen; Gehämmert und abgedreht; Handgehämmert; Abgedreht; Maschinengehämmert; Sonstige
ja: タムタム構造スタイル: 鋳造; ハンマリング＆レイジング; ハンドハンマリング; レイジング; マシンハンマリング; その他
sk-SK: Konštrukčný štýl gongu: Odlievaný; Tepaný a sústružený; Ručne tepaný; Sústružený; Strojovo tepaný; Iné
ru: Стиль конструкции тамтама: Литой; Кованый и обточенный; Ручная ковка; Обточенный; Машинная ковка; Другое
fi: Tam-tamin rakenteen tyyppi: Valettu; Taottu ja sorvattu; Käsin taottu; Sorvattu; Koneellisesti taottu; Muu
cs: Provedení tamtamu: Odlévané; Tepané a soustružené; Ručně tepané; Soustružené; Strojově tepané; Jiné
bg-BG: Стил на конструкцията на там-там: Лят; Кован и стругован; Ръчно кован; Стругован; Машинно кован; Друго
lt-LT: Tam-tamo konstrukcijos tipas: Lietas; Kaltinis ir tekintas; Kaltas rankomis; Tekintas; Kaltas mašina; Kita
da: Konstruktionstype for tam-tam: Støbt; Hamret og drejet; Håndhamret; Drejet; Maskinhamret; Andet
hr-HR: Tam-tam stil gradnje: Lijevano; Kovano i tokareno; Ručno kovano; Tokareno; Strojno kovano; Ostalo
pl: Rodzaj konstrukcji tam-tamu: Odlewane; Kute i toczone; Kute ręcznie; Toczone; Kute maszynowo; Inne
tr: Tam-tam yapım tarzı: Döküm; Dövülmüş ve tornalanmış; Elde dövülmüş; Tornalanmış; Makinede dövülmüş; Diğer
vi: Kiểu cấu trúc tam-tam: Đúc; Gò và tiện; Gò thủ công; Tiện; Gò bằng máy; Khác
it: Stile di realizzazione del tam-tam: Fuso; Martellato e tornito; Martellato a mano; Tornito; Martellato a macchina; Altro
en: Tam-tam construction style: Cast; Hammered & lathed; Hand-hammered; Lathed; Machine-hammered; Other
sv: Konstruktion/slagteknik för tam-tam.: Gjuten; Hamrad och svarvad; Handhamrad; Svarvad; Maskinhamrad; Annat
th: รูปแบบการก่อสร้างแบบแทมแทม: หล่อ; ตอกและกลึง; ตอกด้วยมือ; กลึง; ตอกด้วยเครื่องจักร; อื่นๆ
el: Στυλ κατασκευής Tam-tam: Χυτό; Σφυρήλατο και τορναρισμένο; Σφυρήλατο στο χέρι; Τορναρισμένο; Σφυρήλατο στο μηχάνημα; Άλλο
nl: Tam-tam constructiestijl: Gegoten; Gehamerd en gedraaid; Handgehamerd; Gedraaid; Machinaal gehamerd; Overig
ko: 탐탐 제작 방식: 캐스트; 해머드 및 레이징; 핸드 해머드; 레이징; 머신 해머드; 기타
pt-PT: Estilo de construção do tam-tam: Fundido; Martelado e torneado; Martelado à mão; Torneado; Martelado à máquina; Outro
pt-BR: Tam-tam estilo de construção: Fundido; Martelado e torneado; Martelado à mão; Torneado; Martelado à máquina; Outro
hu: Tamtam szerkezeti stílus: Öntött; Kalapált és esztergált; Kézzel kalapált; Esztergált; Géppel kalapált; Egyéb
zh-TW: 平鑼結構樣式: 鑄造; 錘打及車削; 手工錘打; 車削; 機器錘打; 其他
nb: Tam-tam-konstruksjonsstil: Støpt; Hamret og dreid; Håndhamret; Dreid; Maskinhamret; Annet
fr: Type de construction du tam-tam: Coulé; Martelé et tourné; Martelé à la main; Tourné; Martelé à la machine; Autre
sl-SI: Stil izdelave tam-tama: Ulito; Kovano in struženo; Ročno kovano; Struženo; Strojno kovano; Drugo
ro-RO: Stilul de construcție al tam-tamului: Turnat; Ciocănit și strunjit; Ciocănit manual; Strunjit; Ciocănit mecanic; Altele
zh-CN: 铜锣制作工艺类型: 铸造; 锤打兼车削; 手工锤打; 车削; 机器锤打; 其他